# 购买母公司持有子公司少数股权的入账价值

提问人：叮叮当当 0223 时间：2019-08-21 09:58:37
您好，陈老师！不好意思，打扰您了！咨询您个问题：
A 公司为B 公司的母公司，A 公司和 B 公司共同出资设立 C 公司，A 公司持 C公司 40%的股权、B 公司持C 公司 60%的股权，现 B 公司拟向A 公司的母公司发股吸收合并A 公司，请问 B 公司获取的A 公司持有的C 公司的 40% 的股权应以何价值入账呢？是视同购买少数股权，以支付的合并对价入账还是按照 A 公司 40%股权的账面价值入账呢？
另，A 公司还下设有 C、D、E、F 等子公司，B公司吸收合并 A公司后，B公司持有的 C、D、E、F 等子公司的股权应如何入账呢？
企盼答疑解惑，万分感谢！@chenyiwei

回答人：chenyiwei
1 、B 公司获取的 A 公司持有的C 公司的 40% 的股权视同购买少数股权，按支付的合并对价入账。
2 、B 公司吸收合并 A公司后，B 公司持有的C、D、E、F 等子公司的股权的入账价值确定原则，参考同一控制下合并。